【裁判字號】    94,簡上,320
【裁判日期】    950124
【裁判案由】    傷害
【裁判全文】
臺灣臺南地方法院刑事判決             94年度簡上字第320號
聲  請  人  臺灣臺南地方法院檢察署檢察官
上  訴  人
即  被  告  丙○○
上列上訴人因傷害案件，不服中華民國九十四年九月八日本院九
十四年度簡字第一五六八號第一審判決（聲請簡易判決處刑案號
：臺灣臺南地方法院檢察署九十四年度偵字第一三二八號），提
起上訴，本院管轄之第二審合議庭判決如下：
    主  文
上訴駁回。
丙○○緩刑參年。
    事  實
一、丙○○於民國九十三年五月十七日晚上九時許，在臺南市○
    ○路一三七號「紅葉遊藝場」及位於其旁之六福飯店內，因
    債務糾紛對乙○○心生不滿，竟基於傷害人身體之犯意，出
    手毆打乙○○，致乙○○受有頭部外傷併上唇挫傷等傷害。
二、案經乙○○訴由臺南市警察局第二分局報告臺灣臺南地方法
    院檢察署檢察官偵查起訴。
    理  由
一、上揭犯罪事實業據被告丙○○於本院合議庭審理時供承不諱
    ，核與告訴人乙○○於警詢及偵查中指訴之情節相符（見警
    卷第六頁至第七頁、偵查卷第四頁；偵查卷第十四頁至第十
    六頁），並據目擊證人徐啟翔於警詢及偵查中（見警卷第十
    頁正、反面；偵查卷第二十九頁）證述明確，另告訴人遭被
    告徒手毆打，致受有頭部外傷併上唇挫傷等傷害之事實，有
    郭綜合醫院九十三年五月十九日出具之診斷證明書一紙附卷
    （詳警卷第十一頁）可稽。綜上所查，被告自白核與事實相
    符，本件事證明確，被告犯行堪以認定。
二、核被告丙○○所為，係犯刑法第二百七十七條第一項之普通
    傷害罪。原審以被告罪證明確，因予適用刑法第二百七十七
    條第一項、第四十一條第一項前段、罰金罰鍰提高標準條例
    第一條前段、第二條，逕以簡易判決量處被告拘役五十日，
    ，如易科罰金，以三百元折算一日，認事用法均無違誤，量
    刑及易科罰金之折算諭知亦均妥適。被告上訴意旨指摘原審
    判決量刑過重，為無理由，應予駁回。末查被告丙○○雖於
    八十四年間，因妨害自由等案經本院以八十四年度訴字第一
    七三五號判決判處有期徒刑六月，提起上訴後，經臺灣高等
    法院臺南分院判駁回上訴確定，入獄服刑後於八十六年一月
    二十四日因縮刑期滿執行完畢，惟五年內未曾受有期徒刑以
    上刑之宣告，有臺灣臺南地方法院檢察署刑案資料查註紀錄
    表及臺灣高等法院被告前案紀錄表等在卷可憑，本院審酌被
    告於事後已與告訴人成立民事和解，並獲得告訴人之原諒等
    情，有業經告訴人於本院九十五年一月十日審理時之供述甚
    明並有告訴人所提之陳報狀一紙在卷可稽，足認雙方確有止
    紛之意，且被告經此偵審程序後，應知所警惕，信無再犯之
    虞，本院因認所宣告之刑以暫不執行為適當，併諭知緩刑三
    年，以啟自新。
據上論斷，應依刑事訴訟法第四百五十五條之一第一項、第三項
、第三百六十八條，刑法第七十四條第一款，判決如主文。
本案經檢察官甲○○到庭執行職務。
中    華    民    國    95    年    1     月    24    日
                刑事第九庭  審判長法官  蔡  奇  秀
                                  法官  黃  欣  怡
                                  法官  楊  佳  祥
以上正本證明與原本無異。
本件不得上訴。
                                書記官  顏  惠  華
中    華    民    國    95    年    1    月     24    日
附錄本案論罪科刑法條全文
刑法第二百七十七條第一項:
傷害人之身體或健康者，處三年以下有期徒刑、拘役或一千元以
下罰金。


司法院資訊處製作；財團法人民間司法改革基金會備份。
